【裁判字號】    99,台上,1822
【裁判日期】    990325
【裁判案由】    公共危險
【裁判全文】
最高法院刑事判決            九十九年度台上字第一八二二號
上  訴  人  甲○○
上列上訴人因公共危險案件，不服台灣高等法院台中分院中華民
國九十九年一月五日第二審判決（九十八年度上訴字第二四八三
號，起訴案號：台灣台中地方法院檢察署九十八年度偵字第一三
三七九號），提起上訴，本院判決如下：
    主  文
上訴駁回。
    理  由
按刑事訴訟法第三百七十七條規定：上訴於第三審法院，非以判
決違背法令為理由，不得為之。是提起第三審上訴，應以原判決
違背法令為理由，係屬法定要件，如果上訴理由書狀並未依據卷
內訴訟資料，具體指摘原判決不適用何種法則或如何適用不當，
或所指摘原判決違法情事，顯與法律規定得為第三審上訴理由之
違法情形，不相適合時，均應認其上訴為不合法律上之程式，予
以駁回。本件原審經審理結果，認為上訴人甲○○有原判決記載
關於公共危險部分之犯罪事實，因而維持第一審依想像競合犯之
規定，從一重論上訴人以放火燒燬現供人使用之住宅，未遂之罪
，處有期徒刑四年，併為相關從刑諭知之判決，駁回檢察官此部
分在第二審之上訴，已詳敘調查、取捨證據之結果及憑以認定犯
罪事實之心證理由。從形式上觀察，原判決並無足以影響判決結
果之違法情形存在。上訴意旨略以：上訴人與林金玉離婚後，財
產全歸林金玉所有，獨自在外賃居。案發當日，因見離婚前所立
房屋仲介廣告遭拆除，深感不受尊重，經數度以電話向林金玉詢
問，均為林金玉掛斷電話，繼因楊雅琪於通話時態度欠佳，上訴
人心中燃起熊熊怒火，再因楊良一口出惡言，上訴人無法接受，
方有喪失理智衝撞之舉。原判決未審酌上訴人犯罪時所受刺激及
生活狀況，復未適用刑法第五十九條之規定酌減其刑，自有不適
用法則之違法云云。按量刑之輕重，係屬事實審法院得依職權裁
量之事項，苟已以行為人之責任為基礎，並斟酌刑法第五十七條
各款所列情狀，而未逾越法定刑度，不得遽指為違法。至刑法第
五十九條之得酌量減輕其刑者，必須犯罪另有特殊之原因與環境
等情，而在客觀上足以引起一般同情，認為即予宣告法定最低度
刑期猶嫌過重者，始有其適用。本件第一審判決就上訴人基於如
何之動機而縱火，過程中如何與楊雅琪、楊良一爭執或遭斥喝等
情，已分別在事實欄內明白認定，並在理由欄內詳加論斷，且於
量刑敘明審酌上訴人與被害人之關係、犯罪手段、所生損害、犯
罪後態度、素行、智識程度及生活狀況等一切情狀（第一審判決
理由三(三)），併經原審依刑事訴訟法第三百七十三條之規定，於
判決書敘明引用之旨（原判決事實及理由欄一），核無量刑不適
用法則之違法情形存在。再原判決既未認定上訴人本件公共危險
犯行在客觀上有足以引起一般同情，即予宣告法定最低度刑期猶
嫌過重之情事，未適用刑法第五十九條之規定減輕其刑，亦無違
誤。上訴意旨執其個人之見解，指摘原判決關於公共危險部分量
刑有不適用法則之違法，難謂為適法之第三審上訴理由。衡以上
述之說明，應認其上訴違背法律上之程式，予以駁回。
據上論結，應依刑事訴訟法第三百九十五條前段，判決如主文。
中    華    民    國  九十九  年    三    月  二十五  日
                      最高法院刑事第十二庭
                          審判長法官  黃  一  鑫
                                法官  張  春  福
                                法官  林  勤  純
                                法官  李  錦  樑
                                法官  陳  國  文
本件正本證明與原本無異
                                      書  記  官
中    華    民    國  九十九  年    四    月    一    日
                                                     m

司法院資訊處製作；財團法人民間司法改革基金會備份。
